臺灣板橋地方法院刑事判決　　　　　　　 94年度訴字第285號
公　訴　人　臺灣板橋地方法院檢察署檢察官
被　　　告　甲○○
上列被告因違反毒品危害防制條例案件，經檢察官提起公訴（93
年度核退毒偵字第1359號），本院判決如下：
    主  文
本件免訴。
    理  由
一、公訴意旨略以：被告甲○○前因施用毒品案件，經依法院裁
    定送觀察、勒戒後，認無繼續施用毒品之傾向，臺灣板橋地
    方法院檢察署檢察官以87年度偵字第984 號為不起訴處分確
    定。復因施用毒品案件，經本院裁定送觀察、勒戒後，認有
    繼續施用毒品之傾向，經同署檢察官以88年度偵字第4048號
    、第5948號聲請簡易判決處刑並聲請強制戒治，嗣由法院裁
    定強制戒治、停止強制戒治付保護管束，並以88年度重簡字
    第335 號判處有期徒刑4 月確定在案。然其竟於前開停止戒
    治付保護管束期間，另行施用毒品，而再為同署檢察官以89
    年度毒偵字第5496號起訴並續執行戒治處分，並由本院以89
    年度易字第3358號判處有期徒刑6 月確定。嗣前開二案件，
    合併應執行有期徒刑9 月確定，並於民國90年9 月2 日期滿
    執行完畢。復再因施用毒品案件，經同署檢察官以93年度核
    退毒偵字第47號提起公訴，由本院以93年度訴字第966 號判
    處應執行有期徒刑10月確定。詎被告仍不悔改，復基於施用
    毒品之概括犯意，於93年5 月2 日11時50分許，採尿回溯前
    26、96小時內之某時，在不詳處所，施用第一、二級毒品海
    洛因及安非他命，嗣於同年月1 日零時許，在臺北縣蘆洲市
    ○○路422 巷49號3 樓處因涉嫌搶奪、竊盜案件而為警逮捕
    ，經其同意採尿送驗後，呈安非他命類及鴉片類陽性反應，
    始悉上情。因認被告涉犯毒品危害防制條例第10條第1 項、
    第2 項之施用第一、二級毒品罪嫌。
二、按案件曾經判決確定者，應諭知免訴之判決，並得不經言詞
    辯論為之，刑事訴訟法第302 條第1 款、第307 條分別定有
    明文。案件曾經判決確定者，應為免訴之判決，此項原則關
  　於實質上一罪或裁判上一罪，均有其適用。連續犯係裁判上
    之一罪，其一部分犯罪事實曾經判決確定者，其效力當然及
　　於全部，故檢察官復將其他部分重行起訴，亦應諭知免訴之
  　判決，最高法院49年台非字第20號判例可資參照。
三、經查，本件公訴人所起訴之被告於前揭時、地施用第一級毒
    品海洛因及第二級毒品安非他命之犯罪事實，有臺灣尖端先
    進生技醫藥股份有限公司於93年5 月14日出具之濫用藥物檢
    驗報告、臺北市政府警察局北投分局查獲煙毒麻藥案件尿液
    人體後，約百分之八十於二十四小時內自尿中排出，一般而
　　言，尿液中能否驗出嗎啡陽性反應與其投與量、投與途徑、
  　採尿時間、個人體質及檢測方法之靈敏度有關，國外曾有文
    獻報導注射六毫克之海洛因鹽酸鹽，其代謝物嗎啡之平均可
    檢出時限約為二十六小時，業經行政院衛生署藥物食品檢驗
    局於81年9 月8 日以藥檢壹字第8114885 號函述綦詳。復參
　　諸海洛因係由嗎啡經化學合成之半人工合成品，其毒性倍於
  　嗎啡，其施打或吸食後經人體代謝作用而分解成毒性較低之
　　嗎啡，而於尿液中被檢測出，故吸食或施打海洛因或嗎啡在
  　尿液中均以嗎啡形態被檢測出，此為本院職務上已知之事實
    ，並經行政院衛生署藥物食品檢驗局上揭函文敘明，復觀以
    目前一般常見施用之毒品皆係海洛因，甚少或甚至未見有施
    用鴉片或嗎啡者之常情；次按甲基安非他命經口服投與後，
　　約百分之七十於24小時內自尿中排出，約百分之九十於96小
　  時內自尿中排出，由於目前國內尿液中甲基安非他命之檢驗
    僅為鑑定其是否呈陽性反應，尚未定其含量，且甲基安非他
    命成分之檢出與其投與方式、投與量、個人體質、採尿時間
    與檢測儀器之精密度等諸多因素有關，因此僅憑尿液中呈甲
    基安非他命陽性反應，並無法確實推算吸食時間距採集時間
    之長短，惟依上述資料推斷，最長可能不會超過四日即96小
    時，此經行政院衛生署藥物食品檢驗局於81年2 月8 日以（
    81）藥檢壹字第001156號函釋明在案。則被告係於為警採尿
    前26、96小時內之某時施用第一級毒品海洛因及第二級毒品
    安非他命之犯行固然足堪認定。
四、惟查，本案被告前曾於91年間某日（確實日期不詳）起至93
    年1 月15日止，在臺北縣蘆洲市某處或臺北縣三重市○○○
    路29之39號旁空屋內等處，以將第一級毒品海洛因置於針筒
    內注射、將第二級毒品安非他命置於玻璃球吸食器內，再以
    火置其下方燒烤產生煙霧之方式，連續施用第一級毒品海洛
    因與第二級毒品安非他命多次（平均約每星期施用海洛因、
    安非他命各乙次）。嗣於93年1 月15日上午10時5 分許，在
    臺北縣三重市○○○路29之39號旁空屋內，為警查獲甲○○
    及吳志龍、陳鴻博（此二人部分由檢察官另行偵辦），並扣
    得安非他命共四包（鑑驗後共餘淨重二點六四公克）、含海
    洛因殘渣（量微無法秤重）袋8 個、含安非他命殘渣（量微
    無法秤重）袋1 個等物，經臺北縣政府警察局刑警隊移送臺
    灣板橋地方法院檢察署檢察官偵查，並以93年度核退毒偵字
    47號提起公訴，業由本院於93年7 月29日以93年度訴字第96
    6 號刑事判決，就被告連續施用第一、二級毒品之犯行，各
    判處有期徒刑八月及四月，並定應執行有期徒刑十月，嗣於
    93年10月13日撤回上訴確定在案等情，此有本院93年度訴字
    第966 號刑事判決影本、臺灣高等法院被告前案紀錄表各一
    份附卷可稽。則本案起訴被告犯行部分係與前揭已判決確定
    之被告於91年間某日起至93年1 月15日止連續施用第一級毒
    品海洛因及第二級毒品安非他命之犯罪事實，其犯罪時間甚
    為緊接，方法相同，且所觸犯構成要件相同之二罪名，顯見
    被告所為前開業經判決確定之連續施用第一、二級毒品犯行
    ，與本件施用第一、二級毒品犯行，應係基於概括犯意而為
    之，具有連續犯之裁判上一罪關係，屬同一案件。從而，本
    件起訴之犯罪時間既發生在前開案件最後事實審判決宣示之
    前，自為該同一案件之確定判決既判力效力所及，揆諸前揭
    法律規定及判例意旨，本件爰不經言詞辯論，逕為免訴判決
    之諭知。
據上論斷，應依刑事訴訟法第302 條第1 款、第307 條，判決如
主文。
中　　華　　民　　國　　94　　年　　 3　　月　  7  　日
                  刑事第十四庭審判長法　官  徐蘭萍
                                    法  官  林漢強
                                    法  官  林淑婷
上列正本證明與原本無異。
如不服本判決，應於判決送達後十日內向本院提出上訴狀。
                                    書記官  廖貞音
中　　華　　民　　國　　94　　年　　 3　　月　  7  　日
